

LUIS ALBERTO ALEJOS MENDOZA

Dirección: Calle Las Viñas Mz-Ll Lt-7 Santa Anita – Lima Email : <u>luisalejos950@gmail.com</u>

Teléfono: 915385892 - 015069307

PERFIL PROFESIONAL

Experiencia laboral en el rubro de ventas de vehículos nuevos junto con los productos financieros que serequieren para la intermediación. Sólidas habilidades de negociación con los clientes, desarrollo e implementación de estrategias para las ventas.

Proactivo, analítico y con capacidad de síntesis. Sólidas competencias en la toma de decisiones y obtención de resultados.

Adaptación con prontitud a los objetivos de la corporación; así como, la mejor predisposición para el trabajo en equipo.

EXPERIENCIA LABORAL

PROMOTORA OPCION EAFC – (ZONA CENTRO) CARGO: ASESOR DE VENTAS

OCTUBRE 2023 – ACTUALIDAD

Empresa sólida en el rubro automotriz e Inmuebles, Responsable de negociaciones y cierre de ventas con los clientes con la finalidad de aumentar la captación y colocación de certificados de compra, manejo de cartera con clientes de ventas unitarias y renovación de flotas. autorizada y supervisada por la Superintendencia de Mercado de Valores (SMV).

Funciones y logros:

- Capacitación de ventas (Abordaje, calificación, proforma y cierre de la operación derivada).
- Roll play de ventas diarias con la fuerza de ventas (conocimiento del producto, competencias, modelos, versiones deautos, camiones, etc.).
- Identificar, contactar y dar seguimiento a clientes interesados.
- Proporcionar asesoría y ofrecer soluciones a los clientes Dependientes e Independientes.
- Analizar, conocer y explotar el mercado objetivo en la zona de influencia, así como el manejo delos productos ofrecidos por la competencia.
- Contacto y Venta por redes sociales: Market Place, OLX, Mercado Libre, etc.

FONBIENES PERU EAFC S.A. CARGO: ASESOR DE VENTAS

AGOSTO. 2019 – SETI. 2023

Empresa Administradora de Fondos Colectivos con más de 38 años en el mercado, autorizada y supervisada por la Superintendencia de Mercado de Valores (SMV) que se encarga de reunir un grupo deasociados para que obtenga un bien final (autos o bien inmueble).

Funciones y logros:

- Identificar, contactar y dar seguimiento a clientes interesados.
- Proporcionar asesoría y ofrecer soluciones a los clientes dependientes e independientes.
- Analizar, conocer y explotar el mercado objetivo en la zona de influencia, así como el manejo delos productos ofrecidos por la competencia.
- Contacto y Venta por redes sociales: Market Place, OLX, Mercado Libre, etc.

MAQUISTEMA EAFC – (ZONA SUR) CARGO: SUPERVISOR DE VENTAS

ABRIL 2018 - ABRIL 2019

Empresa sólida en el rubro automotriz e Inmuebles, Responsable de negociaciones y cierre de ventas con los clientes con la finalidad de aumentar la captación y colocación de certificados de compra, manejo de cartera con clientes de ventas unitarias y renovación de flotas. autorizada y supervisada por la Superintendencia de Mercado de Valores (SMV).

Funciones y logros:

- Capacitación de ventas (Abordaje, calificación, proforma y cierre de la operación derivada).
- Roll play de ventas diarias con la fuerza de ventas (conocimiento del producto, competencias, modelos, versiones deautos, camiones, etc.).
- Desarrollo del feedback mensual al equipo de ventas por cumplimiento de metas, con críticasconstructivas que aporten a su desarrollo personal y laboral.
- Identificar, contactar y dar seguimiento a clientes interesados.
- Proporcionar asesoría y ofrecer soluciones a los clientes Dependientes e Independientes.
- Analizar, conocer y explotar el mercado objetivo en la zona de influencia, así como el manejo delos productos ofrecidos por la competencia.
- Contacto y Venta por redes sociales: Market Place, OLX, Mercado Libre, etc.

PANDERO EAFC S.A. CARGO: ASESOR DE VENTAS

ABRIL. 2016 - JULIO 2017

Empresa Administradora de Fondos Colectivos con más de 51 años en el mercado, autorizada y supervisada por la Superintendencia de Mercado de Valores (SMV) que se encarga de reunir un grupo deasociados para que obtenga un bien final (autos o bien inmueble).

Funciones y logros:

- Identificar, contactar y dar seguimiento a clientes interesados.
- Proporcionar asesoría y ofrecer soluciones a los clientes.
- Analizar, conocer y explotar el mercado objetivo en la zona de influencia, así como el manejo delos productos ofrecidos por la competencia.
- Conocimiento del sistema SAP, en el área comercial.
- Contacto y Venta por redes sociales: Market Place, OLX, Mercado Libre, etc.

LOGROS DESTACADOS:

- ✓ Ascenso a Supervisor de Ventas a Prueba Fonbienes Perú EAFC: (Zona Centro Julio 2023)
- ✓ Asesor Comercial Fon bienes Perú EAFC: Mejor record de ventas y rentabilidad, de tienda Plaza Norte, Mall Sur y Mall Santa Anita. (Julio y Agosto 2021)
- ✓ Ascenso a Supervisor de Ventas Maquis tema EAFC: (Mayo 2018 Abril 2019)
- ✓ Supervisor De Ventas: Reconocimiento por Maquistema EAFC. como mejor Supervisor del Mes en capacitaciones y entrenamientos del periodo (Junio Julio 2018)
- ✓ Asesor de Ventas F1 Oro Pandero Hyundai
- ✓ Asesor Comercial F1 Plata Pandero Hyundai

EDUCACIÓN

SEMINARIO DE VENTA

Querer es Poder - o - Saber es Poder - Juys Lonzon
 Aprende a Vender - Jorge Martinez
 Véndele a la Mente y No a la Gente - Jurguer Klaric
 2017

ICPNA - Instituto Cultural Peruano Norteamericano
 Nivel Básico

HABILIDADES PROFESIONALES

- Capacidad de persuasión
- Habilidades de negociación.
- Capacidad de comunicación, de expresión oral y escrita.
- Organización personal.
- Trabajo en equipo con capacidad de liderazgo.

REFERENCIAS

PERSONALES

PROMOTORA OPCION EAFC

Francisco Llamoca – Supervisor de Ventas

Celular: 972039113

FONBIENES PERU EAFC

Misael Suni – Supervisor Comercial

Celular: 913002874

MAQUISTEMA EAFC

Monica Valle – Sub-Gerente ComercialCelular: 913002874

PANDERO EAFC S.A.

Raul Roman – Supervisor Pandero

Hyundai

Celular: 923420497